臺灣臺中地方法院刑事判決　　　　　　　　　　　　　　九十三年度交易字第七號
　　公　訴　人　臺灣臺中地方法院檢察署檢察官
　　被　　　告　乙○○
　　選任辯護人　解家源律師
右列被告因業務過失致死案件，經檢察官提起公訴（九十二年度偵字第一二八七二號
），本院合議庭裁定適用簡式審判程序，判決如左：
    主  文
乙○○從事業務之人，因業務上之過失致人於死，處有期徒刑伍月，如易科罰金，以
佰元折算壹日。
    事  實
一、乙○○係筍農，平日以種植筍類為業，為從事業務之人，駕駛汽車載送竹筍交付
    客戶為其附隨之業務，於民國九十一年十一月十三日凌晨，駕駛車號ＲＺ─三八
    二三號自用小貨車，沿臺中市○○○路○段往樂業路由北向南方向行駛，於同日
    凌晨時五時十分許，途經臺中市○○○路與自由路四段交岔口時，本應注意汽車
    行駛時之車前狀況，並隨時採取必要之安全措施，以避免危險之發生，且依當時
    天候晴，夜間有照明光線（十一月中凌晨五時十分許應尚未日出，自屬無自然光
    線之夜間，起訴書誤載為晨間），路面無缺陷，道路無障礙物，視距良好，依其
    智識、能力亦無不能注意之情事，竟疏未注意前方狀況，適有林簡秀鑾騎乘車號
    ＴＤＬ─七八八號輕型機車，亦未注意車前狀況，沿臺中市○○路○段往東光路
    由東向西行至該路口時，兩車因閃煞不及，致乙○○駕駛之車號ＲＺ─三八二三
    號自用小貨車車頭保險桿撞及車號ＴＤＬ─七八八號輕型機車之右側車身，致林
    簡秀鑾人車倒地，因而受有外傷性休克、頭部外傷、胸髖部挫傷及上下肢骨折等
    傷害，經送醫急救後仍於同日十七時二十三分不治死亡。乙○○則於肇事後，在
    未經有偵查權之機關或公務員發覺為犯罪前，向警局報案自首即陳明其為肇事者
    及肇事經過，並願接受裁判。
二、案經被害人林簡秀鑾之子甲○○訴由臺灣臺中地方法院檢察署檢察官偵查起訴。
    理  由
一、訊據被告乙○○對於右揭事實坦承不諱，核與告訴人林簡秀鑾之子甲○○之指訴
    及證人傅振坤證述情節相符，並有道路交通事故調查報告表一紙、現場照片六張
    、勘驗筆錄、驗斷書、相驗屍體證明書及診斷證明書等在卷可稽，足認被告之自
    白與事實相符。按駕駛人駕駛汽車應注意車前狀況，並隨時採取必要之安全措施
    ，道路交通安全規則第九十四條第三項訂有明文，此為一般駕駛人應注意並能注
    意之事項，本件被告既考領有普通小型車駕駛執照，自難諉為不知。由本件交通
    事故發生後雙方車輛停止之位置，被告所駕駛之車號ＲＺ─三八二三號自用小貨
    車，係車頭朝南、車尾朝北停止於臺中市○○○路與自由路四段交岔口內，被害
    人林簡秀鑾所騎乘之車號ＴＤＬ─七八八號輕型機車係停止於車號ＲＺ─三八二
    三自用小貨車右前方之自由路車道邊，其後方留有一距車號ＲＺ─三八二三自用
    小貨車右前輪十五點一公尺之刮地痕，有道路交通事故調查報告表一紙及現場照
    片六張附卷可佐，參酌雙方行向、路線、路況、雙方供述之肇事經過，及被告所
    駕駛之車號ＲＺ─三八二三自用小貨車受損位置為右前保險桿及車頭，足見林簡
    秀鑾所騎乘之機車係由臺中市○○路○段往東光路由東向西直行時，遭被告所駕
    駛之車號ＲＺ─三八二三自用小貨車之車頭撞及其機車右側車身，顯見被告確有
    疏未注意車前狀況之情。況依當時天候晴，夜間有照明光線線，路面無缺陷，道
    路無障礙物，視距良好，依其智識、能力亦應無不能注意之情事，被告行經肇事
    路段，竟疏未注意車前狀況，並隨時採取必要之閃避、煞停等安全措施，致以其
    座車之右前車頭撞及被害人林簡秀鑾所騎乘之機車，其有過失，至為明顯。至被
    告指稱係被害人林簡秀鑾闖越紅燈一節，因乏積極之證據足資佐證，且證人傅振
    坤到庭證稱，伊只看到小貨車及機車撞到，騎機車的人倒在地上，至於騎機車者
    有無闖紅燈伊不知道等語，是亦無從推認究係何方未依號誌指示行駛，附此敘明
    。又被害人林簡秀鑾確係因本件車禍致外傷性休克、頭部外傷、胸髖部挫傷及上
    下肢骨折等傷害，經送醫急救後不治死亡，亦經臺灣臺中地方法院檢察署檢察官
    督同檢驗員相驗明確，並有勘驗筆錄、驗斷書、相驗屍體證明書及診斷證明書附
    卷足憑。雖被害人林簡秀鑾騎乘機車，穿越交岔路口時未注意車前狀況，亦有過
    失，為此僅係被害人是否與有過失之問題，並不能因此解免被告之過失責任。是
    以本件被害人林簡秀鑾死亡與被告之過失行為間，有相當之因果關係。事證明確
    ，被告過失致死犯行，應堪認定。
二、被告乙○○係筍農，平日以種植筍類為業，為從事業務之人，駕駛汽車載送竹筍
    交付客戶為其附隨之業務，其於肇事當天係因割完筍子開車要交送與客戶，業據
    被告乙○○於本院訊問時供認不諱（見本院九十三年二月二十四日審判筆錄），
    被告顯於執行業務中肇事致人於死，核被告乙○○所為係犯刑法第二百七十六條
    第二項之業務過失致人於死罪。被告於肇事後犯罪未發覺前，主動報臺中市警察
    局第三分局警報案坦承肇事且亦向到場事故處理警員陳明肇事經過，並接受裁判
    ，有臺中市警察局第三分局處理相驗案件初步調查報告表暨報驗書、警詢筆錄在
    卷可憑，應依法減輕其刑。爰審酌被告過失程度之輕重、被害人亦與有過失，被
    告肇事後態度、及肇事後被告尚未與被害人家屬達成和解並賠償損害等一切情狀
    ，量處如主文所示之刑，並諭知易科罰金之折算標準。
據上論斷，應依刑事訴訟法第二百七十三條之一第一項、第二百九十九條第一項前段
、刑法第二百七十六條第二項、第六十二條前段、第四十一條第一項前段，罰金罰鍰
提高標準條例第一條前段、第二條，判決如主文。
本案經檢察官丙○○到庭執行職務。
中      華      民      國    九十三    年      二      月    二十七    日
                                  臺灣臺中地方法院交通法庭
                                        法  官  張清洲
右正本證明與原本無異。
如不服本判決，應於送達後十日內向本院提出上訴狀（須附繕本），上訴於臺灣高等
法院臺中分院。
                                        書記官
中      華      民      國    九十三    年      二      月    二十七    日
附錄論罪科刑法條
中華民國刑法第二百七十六條
因過失致人於死者，處二年以下有期徒刑、拘役或二千元以下罰金。
從事業務之人，因業務上之過失犯前項之罪者，處五年以下有期徒刑或拘役，得併科
三千元以下罰金。
